【裁判字號】    95,台上,1186
【裁判日期】    950309
【裁判案由】    傷害致人於死
【裁判全文】
最高法院刑事判決            九十五年度台上字第一一八六號
    上  訴  人  甲○○
                        弄9號（另案在台灣新竹監獄執行中
                        ）
上列上訴人因傷害致人於死案件，不服台灣高等法院中華民國九
十四年十一月二十三日第二審判決（九十四年度上訴字第三０一
０號，起訴案號：台灣桃園地方法院檢察署九十二年度偵字第一
七一三六號），提起上訴，本院判決如下：
    主  文
原判決關於甲○○部分撤銷，發回台灣高等法院。
    理  由
本件原判決認定上訴人甲○○於民國九十二年六月二十日下午六
時許，在桃園縣桃園市○○路三八五巷十二號三樓之三居處，與
陳政彬（遺棄部分已判刑確定）、詹長峰（原名詹重光）、吳樹
權飲酒。至同日晚間八時許，吳樹權提議至酒店繼續喝酒，但為
詹長峰拒絕，吳樹權即踢打詹長峰，並因而與上訴人發生口角。
上訴人在客觀上可預見以拳頭毆打、以腳踹踢、持電視遙控器及
藤製圓形凳子毆打人體之胸腹部，可能發生死亡之結果，仍基於
傷害之犯意，對吳樹權拳打腳踢，並持電視遙控器、藤製圓形凳
子予以毆打，直至吳樹權停止對罵，始行歇手。嗣吳樹權欲至浴
室清洗，上訴人予以攙扶，至浴室後又接續加以毆打，復持蓮蓬
頭對其噴水，以腳踹其肩部，致吳樹權右側顳部頭皮下血腫徑約
五公分、右眼眶內緣及眼球表面瘀傷、右顴骨部徑約一點五公分
皮下出血及零點五公分表皮擦傷、左眉部一點五公分擦傷、左上
眼瞼零點五公分擦傷、上唇右側內緣瘀傷、胸部正中胸骨五點五
乘一公分及二乘零點三公分擦傷、周圍十二乘七公分皮下血腫、
左胸肋骨外側連枷性骨折、左側胸腔出血、第九肋骨以下骨折斷
端刺穿肋膜、左下肺葉及橫隔膜、腹腔內十二指腸第三部分破裂
、胰臟在體中線位置外傷斷裂及後腹膜腔出血等傷害。迨同日晚
間十一時許，陳政彬帶同吳樹權離開上訴人住處時，明知吳樹權
已無自救能力，乃未將其送醫或為必要之照應，率以小貨車搭載
吳樹權返回桃園縣龜山鄉舊路村十六鄰四十五號住處後，將其棄
置於該小貨車內。翌（二十一）日上午七時十五分許，吳樹權因
上開傷害致腹膜腔出血五百毫升，引起低容積休克、左側胸腔內
出血一千毫升，並因血胸引起呼吸衰竭而死亡等情，爰維持第一
審論處上訴人傷害人之身體因而致人於死（累犯）罪刑之判決，
駁回其於第二審之上訴。固非無見。
惟查第二審法院得不待被告陳述，逕行判決者，以被告經合法傳
喚無正當理由不到庭者為限；又送達於在監獄或看守所之人，應
囑託該監所長官為之，刑事訴訟法第三百七十一條、第五十六條
第二項分別定有明文。本件原審應送達於上訴人之審判期日傳票
，係九十四年九月二十六日寄存於桃園縣政府警察局龜山分局大
林派出所，以為送達，有送達證書可考（見原審卷第二十七頁）
，但依卷存之「台灣高等法院被告前案紀錄表」記載，上訴人因
台灣桃園地方法院檢察署九十三年度毒偵字第二０六０號執行案
件，於「九十四年八月二十三日入監，九十四年八月二十三日觀
察勒戒入桃所附勒戒所……指揮書執畢日期九十四年十月二十二
日」（見原審卷第二十三頁）。如果此項資料無訛，原審送達審
判期日傳票時，上訴人適因另案在監所（戒治所）執行中，自應
囑託該監所長官為之，始為合法；乃原審未予查明，遽為寄存送
達，且不待上訴人陳述逕行判決，難謂於法無違。上訴意旨指摘
原判決關於上訴人部分違背法令，尚非全無理由，應認此部分之
原判決有撤銷發回更審之原因。
據上論結，應依刑事訴訟法第三百九十七條、第四百零一條，判
決如主文。
中    華    民    國  九十五  年    三    月    九    日
                      最高法院刑事第二庭
                          審判長法官  紀  俊  乾
                                法官  黃  正  興
                                法官  陳  東  誥
                                法官  池  啟  明
                                法官  洪  佳  濱
      本件正本證明與原本無異
                                      書  記  官
中    華    民    國  九十五  年    三    月  十三    日
                                                Ｒ


司法院資訊處製作；財團法人民間司法改革基金會備份。
